# 请陈版指点过渡期业务合并的处理

提问人：YamKevin 时间：2019-10-11 14:19:50
陈版您好，现有一客户成立了一新主体，在 2018 年 8 月将老主体的固定资产、存货等进行了收购，认定为同一控制下业务合并，业务合并日确认为2018 年 8 月 31 日。但在业务合并日后，老主体仍在履行一部分对外销售合同，货物来源为新主体。之后大概半年，将前述销售客户彻底纳入新主体体系内。请教一下：这部分过渡期的销售业务，是否应该看做业务合并的一部分，在半年的过渡期内单独编制报表进行与新主体进行合并处理。还是仅将其看做新老主体之间的关联交易进行处理？如果做关联交易处理，是否会影响到业务合并时点的确认。
还请陈版指点迷津。谢谢

回答人：chenyiwei
由于主帖所述是业务收购（业务合并），如果无需编制合并报表，则还是基于业务发生的法律形式，即以谁的名义开票就确认为谁的收入。在编制法定报表时，不应将这部分以老主体名义实现的收入纳入新主体的报表中。
如果确有必要编制特殊基础财务报表，完整反映该业务的财务状况、经营成果的全貌的，则另当别论，但这种报表属于特殊编制基础的报表，并不是新主体的法定报表。

提问人：YamKevin 时间：2019-10-11 20:35:23
谢谢陈版指点，如果是编制 IPO的合并口径申报报表，这部分需要考虑到新主体的报表中吗？个人理解，证监会应该是更想看到经营成果的全貌

回答人：chenyiwei
不应该。最多是作为申报报表的补充资料，纳入附注中。不能作为申报报表的主表。